【裁判字號】    95,板秩抗,3
【裁判日期】    951130
【裁判案由】    社會秩序維護法
【裁判全文】
臺灣板橋地方法院刑事裁定             95年度板秩抗字第3號
抗  告  人  甲○○
即被移送人
上列抗告人因違反社會秩序維護法案件，不服本院板橋簡易庭中
華民國95年7 月4 日所為第一審裁定（95年度板秩字第53號），
提起抗告，本院管轄之第二審合議庭裁定如下：
    主  文
抗告駁回。
    理  由
一、原裁定意旨略以：抗告人即被移送人甲○○於下列時地有違
    反社會秩序維護法之行為：時間：民國95年6 月2 日下午
    21時39分；地點：台北縣板橋市○○路49巷16號1 樓；
    行為：以室內電話滋擾被害人楊碧玉。因認抗告人有違反社
    會秩序維護法第68條第1 項第2 款之情事，而依同法第46條
    第1 項、第68條第1 項第2 款、第22條第1 項第3 款裁處抗
    告人罰鍰新台幣（下同）12,000元。
二、本件抗告意旨則以：抗告人係於95年6 月3 日晚間10時許警
    員至家中查問，方知有滋擾電話，但家中成員無人撥打被害
    人電話，經詢問電信公司始知電話遭人盜打。抗告人與被害
    人素不相識，亦無仇怨，豈有以家用電話滋擾被害人之理，
    爰提起抗告，請求撤銷原裁定云云。
三、按藉端滋擾住戶、工廠、公司行號、公共場所或公眾得出入
    之場所者，處3 日以下拘留或新臺幣12,000元以下罰鍰，社
    會秩序維護法第68條第2 款定有明文。經查，行動電話0000
    000000號係被害人楊碧玉所持用，而市內電話00-00000000
    號則係抗告人所申請，裝機地址則在抗告人之戶籍地即台北
    縣板橋市○○路49巷16號1 樓，此有通聯調閱查詢單一件在
    卷可查。而上開市內電話除於95年6 月2 日晚間21:40:07、
    21:46:01、21:48:54、21:50:07連續發話於0000000000號行
    動電話，通話時間分別為6 秒、42秒、15秒、55秒外，同日
    晚間21:39:13、21:39:14、21:43:31、21:44:42、21:44:43
    、21:45:02、21:45:03、21:45:21亦曾撥打上開行動電話，
    僅因未能接通而致通話時間為0 。嗣於翌日（3 日）晚間19
    :41:49 、19:46:06 亦分別發話於上開行動電話，通話時間
    為40秒及28秒，除此之外，於3 日晚間19:42:50、19:43:06
    、20:48:03等時間，亦有上開市內電話發話於被害人楊碧玉
    之行動電話，而未接通之紀錄，此觀之本院卷附中華電信股
    份有限公司臺灣北區電信分公司板和營運處95年9 月6 日函
    所附之00-00000000 號市內電話雙向通聯紀錄即明。由上開
    市內電話撥打0000000000號行動電話之頻率以觀，倘非蓄意
    滋擾，焉有如此密集撥打他人行動電話之理。再者，依被害
    人楊碧玉於警詢中所述，其所接獲之電話，撥打者均未出聲
    ，僅聽見電視及垃圾車音樂聲，則倘僅係撥錯電話，亦無一
    再以相同模式撥打該電話之可能。再者，上開函文亦已敘明
    上開市內電話並無遭盜打之紀錄，足見抗告人所述遭人盜打
    云云，顯乃卸責之詞。綜上，本件事證已甚明確，本院第一
    審簡易庭依移送機關之聲請，認定抗告人藉端滋擾住戶，並
    據以裁處抗告人罰鍰12,000元，認事用法並無不當，所處罰
    鍰尚屬妥適，抗告意旨指摘原裁定認定不當，並無理由，應
    予駁回。
據上論結，應依社會秩序維護法第58條、第92條，刑事訴訟法第
412條，裁定如主文。
中    華    民    國    95    年    11    月    30    日
                  刑事第十四庭  審判長法  官  林海祥
                                      法  官  朱敏賢
                                      法  官  汪怡君
上列正本證明與原本無異。
本裁定不得抗告。
                                      書記官  李郁禎
中    華    民    國    95    年    11    月    30    日


司法院資訊處製作；財團法人民間司法改革基金會備份。
